【裁判字號】    97,訴,1278
【裁判日期】    980119
【裁判案由】    違反毒品危害防制條例
【裁判全文】
臺灣新竹地方法院刑事判決              97年度訴字第1278號
公  訴  人  臺灣新竹地方法院檢察署檢察官
被      告  甲○○
                    （另案
上列被告因違反毒品危害防制條例案件，經檢察官提起公訴（97
年度毒偵字第2045、2069號），本院依簡式審判程序判決如下：
    主  文
甲○○犯如附表各編號所示之罪，各處如附表各編號所示之刑。
應執行有期徒刑壹年拾月。
    事  實
一、甲○○前於民國89年間因施用毒品案件，經本院於89年7月8
    日以89年度毒聲字第1782號號裁定送勒戒處所觀察、勒戒後
    ，認無繼續施用毒品之傾向，於89年7月27日釋放出所，並
    經臺灣新竹地方法院檢察署檢察官以89年度毒偵字第1835號
    為不起訴處分確定。又於93年間，因施用第一級毒品案件，
    經本院於93年6月4日以93年度訴字第204號刑事判決判處有
    期徒刑7月確定，嗣於94年6月8日縮刑期滿執行完畢。
二、詎甲○○仍不知悔改，復分別基於施用第一級毒品海洛因及
    第二級毒品甲基安非他命之犯意，分別於附表所示之時間、
    地點，以附表所示之方法，施用第一、二級毒品海洛因、甲
    基安非他命。嗣於附表所示之時間、地點為警查獲，並採集
    尿液送驗後，結果呈嗎啡、可待因、甲基安非他命陽性反應
    ，始得悉上情。
三、案經新竹市警察局第二分局及新竹縣警察局竹北分局報請臺
    灣新竹地方法院檢察署檢察官偵查起訴。
    理  由
一、本件被告甲○○所犯施用第一、二級毒品罪，均非死刑、無
    期徒刑、最輕本刑為三年以上有期徒刑之罪，或非高等法院
    管轄第一審之案件，被告於本院準備程序進行中，就被訴事
    實為有罪之陳述，本院合議庭認合於新修正刑事訴訟法第27
    3條之1之規定，逕以簡式審判程序行之，均合先敘明。
二、訊據被告甲○○對於上揭事實，於偵查中及本院行準備程序
    時均坦承不諱（見97年度毒偵字第2045號偵查卷第39、40頁
    ，97年度毒偵字第2069號偵查卷第67、68頁，本院卷第14頁
    反面），並有搜索經過及結果陳報書、新竹市警察局第二分
    局搜索筆錄、扣押物品目錄表、新竹市警察局辦理煙毒、麻
    醉藥品案尿液送驗受檢人真實姓名代號對照表暨送驗登記簿
    、台灣尖端先進生技醫藥股份有限公司於97年10月29日出具
    之檢體編號B-317號濫用藥物檢驗報告、偵查報告、新竹縣
    政府警察局竹北分局偵查隊扣押筆錄、搜索扣押筆錄、扣押
    物品目錄表、新竹縣政府警察局竹北分局毒品犯罪嫌疑人尿
    液採驗作業管制紀錄及詮昕科技股份有限公司於97年11月5
    日出具之檢體編號北97459號濫用藥物尿液檢驗報告各1份及
    現場照片28幀等附卷可稽（見97年度毒偵字第2045號偵查卷
    第9、11至21、32、33頁，97年度毒偵字第2069號偵查卷第3
    4至54、63、64頁），被告自白應與事實相符，本件事證明
    確，被告施用第一、二級毒品犯行均堪以認定，應予依法論
    科。
三、核被告甲○○所為，係犯毒品危害防制條例第10條第1、2項
    之施用第一、二級毒品罪。其施用前持有第一、二級毒品海
    洛因、甲基安非他命之低度行為，分別為其施用第一、二級
    毒品海洛因、甲基安非他命之高度行為所吸收，均不另論罪
    。又被告所犯上開4罪，犯意各別，行為不同，應予分論併
    罰。末查被告前因施用第一級毒品案件，經本院於93年6月4
    日以93年度訴字第204號刑事判決判處有期徒刑7月確定，於
    94年6月8日縮刑期滿執行完畢等情，有臺灣高等法院被告前
    案紀錄表及臺灣新竹地方法院檢察署刑案資料查註紀錄表等
    在卷可按，其受徒刑之執行完畢後，5年以內故意再犯本件
    有期徒刑以上之罪，均為累犯，依刑法第47條第1項之規定
    各加重其刑。爰審酌毒品海洛因、甲基安非他命戕害吸食者
    之身心甚鉅，被告竟無視法律之禁止而施用，其經觀察勒戒
    後仍未戒除毒癮，甫於97年6月間，再次因施用毒品案件為
    警查獲，竟於本院審理中再次為本件施用第一、二級毒品犯
    行，顯見其自制力薄弱，兼衡其犯後坦承犯行，態度尚可，
    犯罪動機係因失業致壓力大等一切情狀，分別量處如主文所
    示之刑，並定其應執行刑。
四、又被告於97年10月22日為警查獲時扣得之第一級毒品海洛因
    1包（毛重0.71公克）、注射針筒8支、殘渣袋4個、吸食器1
    組等物，被告均否認為其所有，辯稱：係同時被查獲之另案
    被告葉文懷所有，且該扣案物業經本院以97年度訴字第1277
    號刑事判決宣告沒收、銷燬之，此有本院97年度訴字第1277
    號刑事判決1份在卷為憑；再扣案之MOTOROLA廠牌、型號C13
    9、序號00000000000000號及ERICSSON廠牌、型號J110I、序
    號000000000000000號行動電話各1支，被告固坦承為其所有
    ，惟與本件施用毒品犯行無涉；另被告於97年10月23日為警
    查獲時扣得之注射針筒1支，被告否認為其所有，且該扣案
    物已據本院以97年度訴字第1277號判決宣告沒收；另扣案之
    吸食器1組，被告否認為其所有，辯稱：不知為何人所有，
    復查無其他證據足認上開吸食器係被告所有供其施用第二級
    毒品甲基安非他命犯行所用或預備之物，爰均不另為沒收之
    諭知，附此敘明。
五、據上論斷，應依刑事訴訟法第273條之1第1項、第299條第1
    項前段，毒品危害防制條例第10條第1項、第2項，刑法第11
    條前段、第47條第1項、第51條第5款，判決如主文。
本案經檢察官郭進昌到庭執行職務。
中    華    民    國    98    年    1    月    19    日
                  刑事第五庭        法  官  蔡欣怡
如不服本判決應於收受本判決後10日內向本院提出上訴書狀，上
訴書狀應敘述具體理由。上訴書狀未敘述上訴理由者，應於上訴
期間屆滿後20日內補提理由書狀於本院 (均須按他造當事人之人
數附繕本 )「切勿逕送上級法院」。
以上正本證明與原本無異。
中    華    民    國    98    年    1     月    19    日
                                    書記官  劉怡芳
附錄本案論罪科刑法條全文：
毒品危害防制條例第10條第1項、第2項
施用第一級毒品者，處6月以上5年以下有期徒刑。
施用第二級毒品者，處3年以下有期徒刑。
附表：
┌──┬───────┬──────┬──────┬──────┐
│編號│施用時間、地點│查獲時間、地│主文罪名及宣│偵查案號    │
│    │、方式及種類  │點          │告刑（所犯法│            │
│    │              │            │條）        │            │
├──┼───────┼──────┼──────┼──────┤
│(一)  │97年10月22日晚│97年10月22日│施用第一級毒│97年度毒偵字│
│    │上8、9時許，在│晚上10時40分│品，累犯，處│第2045號    │
│    │其當時位於新竹│許，在前開租│有期徒刑玖月│            │
│    │縣竹東鎮○○路│屋處為警查獲│。（毒品危害│            │
│    │301巷6弄5號2樓│。          │防制條例第10│            │
│    │租屋處，以將第│            │條第1項）   │            │
│    │一級毒品海洛因│            │            │            │
│    │摻礦泉水置於針│            │            │            │
│    │筒內注射血管之│            │            │            │
│    │方式，施用第一│            │            │            │
│    │級毒品海洛因1 │            │            │            │
│    │次。          │            │            │            │
├──┼───────┼──────┼──────┼──────┤
│(二)  │97年10月23日下│97年10月23日│施用第一級毒│97年度毒偵字│
│    │午1時許，在其 │下午5時30分 │品，累犯，處│第2069號    │
│    │當時位於新竹縣│許，在前開租│有期徒刑玖月│            │
│    │竹東鎮○○路30│屋處為警查獲│。（毒品危害│            │
│    │1巷6弄5號2樓租│。          │防制條例第10│            │
│    │屋處，以將第一│            │條第1項）   │            │
│    │級毒品海洛因摻│            │            │            │
│    │礦泉水置於針筒│            │            │            │
│    │內注射血管之方│            │            │            │
│    │式，施用第一級│            │            │            │
│    │毒品海洛因1次 │            │            │            │
│    │。            │            │            │            │
├──┼───────┼──────┼──────┼──────┤
│(三)  │97年10月22日晚│97年10月22日│施用第二級毒│97年度偵字第│
│    │上8、9時許，在│晚上10時40分│品，累犯，處│2045號      │
│    │其當時位於新竹│許，在前開租│有期徒刑伍月│            │
│    │縣竹東鎮○○路│屋處為警查獲│。（毒品危害│            │
│    │301巷6弄5號2樓│。          │防制條例第10│            │
│    │租屋處，以將第│            │條第2項）   │            │
│    │二級毒品甲基安│            │            │            │
│    │非他命置於玻璃│            │            │            │
│    │球內，燒烤後吸│            │            │            │
│    │食其所產生之煙│            │            │            │
│    │霧等方式，施用│            │            │            │
│    │第二級毒品甲基│            │            │            │
│    │安非他命1次。 │            │            │            │
├──┼───────┼──────┼──────┼──────┤
│(四)  │97年10月23日下│97年10月23日│施用第二級毒│97年度毒偵字│
│    │午1時許，在其 │下午5時30分 │品，累犯，處│第2069號    │
│    │當時位於新竹縣│許，在前開租│有期徒刑伍月│            │
│    │竹東鎮○○路30│屋處為警查獲│。（毒品危害│            │
│    │1巷6弄5號2樓租│。          │防制條例第10│            │
│    │屋處，以將第二│            │條第2項）   │            │
│    │級毒品甲基安非│            │            │            │
│    │他命置於玻璃球│            │            │            │
│    │內，燒烤後吸食│            │            │            │
│    │其所產生之煙霧│            │            │            │
│    │等方式，施用第│            │            │            │
│    │二級毒品甲基安│            │            │            │
│    │非他命1次。   │            │            │            │
└──┴───────┴──────┴──────┴──────┘


司法院資訊處製作；財團法人民間司法改革基金會備份。
